臺灣臺中地方法院刑事判決　　　　 96年度中交簡上字第196號
上　訴　人　臺灣臺中地方法院檢察署檢察官
被　　　告　甲○○
上列上訴人因被告過失傷害案件，不服本院臺中簡易庭95年度中
交簡字第2323號中華民國95年12月29日第一審簡易判決（聲請簡
易處刑案號：臺灣臺中地方法院檢察署95年度偵字第24266 號）
，提起上訴，本院管轄之第二審合議庭判決如下：
    主    文
上訴駁回。
甲○○緩刑貳年。
    犯罪事實及理由
一、本案經本院審理結果，認第一審簡易判決認事、用法及量刑
    均無不當，應予維持，並引用本院第一審簡易判決書記載之
    犯罪事實、證據及理由（如附件）。
二、上訴人上訴意旨略以：被告甲○○未與告訴人乙○○達成和
    解，賠償損害，原審之量刑過輕等語。按關於刑之量定，係
    實體法上賦予法院得為自由裁量之事項，苟已斟酌刑法第57
    條各款所列情狀，而未逾越法定刑度，或濫用其權限，即不
    得任意指摘為違法，最高法院72年臺上字第6696號、75年臺
    上字第7033號判例均可參照。且在同一犯罪事實與情節，如
    別無其他加重或減輕之原因，下級審法院量定之刑，亦無過
    重或失輕之不當情形，則上級審法院對下級審法院之職權行
    使，原則上應予尊重（最高法院85年度臺上字第2446號判決
    參照）。經查：本件被告已坦承犯行，原審依法判決，並無
    違誤，上訴人以被告未與告訴人達成民事和解為由，認量刑
    過輕提起本件上訴，尚無理由，應予駁回。又查，被告於原
    審判決後，於本院審理中已與告訴人達成和解，並賠償損害
    ，告訴人亦請求給予被告緩刑之機會，有本院審理筆錄附卷
    可稽，是原審判決時，未及考量該和解成立之情形，而被告
    未曾因故意犯罪受有期徒刑以上刑之宣告，有臺灣臺中地方
    法院檢察署刑案資料查註紀錄表及臺灣高等法院被告前案紀
    錄表在卷可按，被告經此教訓，當知警惕而無再犯之虞，且
    被告已與告訴人達成和解，足認已有悔意，本院綜核各情，
    認所宣告之刑，以暫不執行為適當，併予宣告緩刑2 年，以
    啟自新；且按刑法於95年7 月1 日修正施行，犯罪在新法施
    行前，新法施行後緩刑之宣告，應適用新法第74條之規定，
    最高法院95年第8 次刑事庭會議紀錄可資參照，是本件緩刑
    之宣告，應依修正後刑法第74條之規定，併此敘明。
據上論斷，應依刑事訴訟法第455 條之1 第第1 項、第3 項、第
373 條、第368 條，刑法第74條第1 項第1 款，判決如主文。
本案經檢察官丙○○到庭執行職務。
中　　華　　民　　國　　96　　年　　5 　　月　　31　　日
                  刑事第十五庭  審判長法　官　曾佩琦
                                      法　官　郭瑞祥
                                      法　官　蔡美華
以上正本證明與原本無異。
本件不得上訴。
                                      書記官　劉家瑜
中　　華　　民　　國　　96　　年　　5　　月　　31　　日
